臺灣臺南地方法院刑事判決　　　　　　　95年度訴字第1586號
公　訴　人　臺灣臺南地方法院檢察署檢察官
被　　　告　乙○○
　　　　　　　　　　（另案在臺灣高雄第二監獄執行中）
上列被告因違反毒品危害防制條例案件，經檢察官提起公訴（95
年度營毒偵字第307號），被告就被訴事實為有罪之陳述，本院
裁定由受命法官獨任進行簡式審判程序，判決如下：
    主    文
乙○○施用第一級毒品，處有期徒刑拾月；扣案之第一級毒品海
洛因陸包（合計淨重拾點貳壹公克）均沒收銷燬之，海洛因包裝
袋陸只（合計重貳點柒公克）均沒收；又施用第二級毒品，處
有期徒刑肆月；扣案之第二級毒品安非他命貳包（合計淨重零點
零貳零肆公克）均沒收銷燬之，安非他命包裝袋貳只 (合計重零
點肆肆伍公克）及吸食器貳組均沒收。應執行有期徒刑壹年；扣
案之第一級毒品海洛因陸包 (合計淨重拾點貳壹公克）及第二級
毒品安非他命貳包 (合計淨重零點零貳零肆公克）均沒收銷燬之
，海洛因包裝袋陸只（合計重貳點柒公克）及安非他命包裝袋
貳只（合計重零點肆肆伍公克）及吸食器貳組均沒收。
    事    實
一、乙○○前因施用毒品案件，經本院以九十三年度毒聲字第
    六五六號裁定送觀察、勒戒後，認無繼續施用毒品之傾向，
    於民國九十三年十二月七日執行完畢釋放。
二、詎乙○○仍未戒除毒癮，分別基於反覆施用第一、二級毒品
    之犯意，自九十五年七月二十日起至九十五年八月二十七日
    中午十二時許止，在臺南市安平區○○○街一八四巷八號，
    以摻入香菸內施用之方式，持續施用第一級毒品海洛因多次
    及以燒烤吸食煙霧之方式，持續施用第二級毒品安非他命多
    次。
三、嗣於九十五年八月二十八日中午十二時許，在上址內，為臺
    南縣新營憲兵隊查獲，並扣得其所有之毒品海洛因六包（合
    計淨重拾點貳壹公克）、安非他命二包（合計淨重零點零
    伍伍公克、驗後剩零點零貳零肆公克，包裝袋共重零點肆肆
    伍公克）及安非他命吸食器二組等物，並經採尿送驗，結果
    分別呈現嗎啡、甲基安非他命陽性反應，始知上情。
四、案經憲兵司令部新營憲兵隊移送臺灣臺南地方法院檢察署檢
    察官偵查起訴。
　　理    由
一、本件係經被告乙○○於本院審理時當庭表示認罪，而以簡式
    審判程序加以審理，有本院九十六年三月十四日準備程序筆
    錄及審判筆錄附卷足憑，則依據刑事訴訟法第二百七十三條
    之二、第一百五十九條第二項之規定，不適用傳聞法則有關
    限制證據能力之相關規定，合先敘明。
二、訊據被告乙○○對上開非法施用第一級毒品海洛因及非法施
    用第二級毒品安非他命之事實均坦承不諱，且被告於上開犯
    行後經查獲時所採集之尿液檢體，經送鑑驗結果，呈嗎啡（
    按海洛因係由嗎啡經化學合成而製得，經注射進入人體後，
    因代謝分解成嗎啡，因此施打海洛因後，由尿液中檢驗結果
    仍為嗎啡反應）、甲基安非他命陽性反應，此有憲兵司令部
    刑事鑑驗中心九十五年九月十二日 (95)安鑑字第○一五四
    九號鑑驗通知書一紙附卷可稽（見偵查卷第二二頁），並有
    毒品海洛因六包（合計淨重拾點貳壹公克）、安非他命二包
    （合計淨重零點零伍伍公克、驗後剩零點零貳零肆公克，
    包裝袋共重零點肆肆伍公克）及安非他命之吸食器二組等物
    扣案足資佐證；而扣案之毒品經送鑑定，確分屬第一級毒品
    海洛因及第二級毒品安非他命無訛，此有法務部調查局九十
    五年九月七日調科壹字第○九五二三○一六五八○號鑑定書
    及憲兵司令部刑事鑑識中心九十五年九月十二日九五安鑑字
    第○一五四六號鑑驗通知書各一份在卷可稽，均互核相符，
    足認被告確有上開施用第一、二級毒品之犯行，是本件事證
    明確，被告犯行，堪予認定。
三、按海洛因及安非他命業經分別列入毒品危害防制條例第二條
    第二項第一款、第二款所規定之第一級毒品及第二級毒品，
    禁止非法持有、施打及吸用，毒品危害防制條例第二條第二
    項第一款、第二款分別定有明文。被告非法施用海洛因及安
    非他命，核其所為，係犯毒品危害防制條例第十條第一項、
    第二項之施用第一級毒品及施用第二級毒品罪；其持有第一
    級毒品海洛因、第二級毒品安非他命之低度行為，各為進而
    施用之高度行為所吸收，均不另論罪。按刑法修正後犯罪行
    為人多次施用毒品之犯行，在法律評價上可適度充實接續犯
    、集合犯及複行為犯等包括一罪之概念，而依個案具體情形
    論之（參照九十五年五月臺灣高等法院暨所屬法院因應新修
    正刑法施行座談會研討結論）。復按依一般社會通念，特定
    犯罪行為具有反覆實施之特性，立法者於制定刑罰法律之初
    ，亦已認知該種行為類型之反覆性，而有意藉由法條中客觀
    構成要件之行為要素，涵括上開具有反覆實施特性之數個犯
    罪行為，仍僅接受一次刑法之評價為已足，此即學理上「包
    括一罪」之概念，而施用毒品犯罪通常極易成癮，一旦身染
    毒癮，即有於短時內密集施用之傾向，是此種犯罪類型本身
    即具有反覆實施之特性，此參諸毒品危害防制條例對於施用
    毒品者，另施予觀察、勒戒或強制戒治等戒除毒癮之保安處
    分，即可自明，是此種反覆多次施用毒品犯行應列入「集合
    犯」範疇而論以包括一罪。是以，被告先後多次施用海洛因
    、安非他命之行為，應各論以一個施用第一級毒品罪、施用
    第二級毒品罪。被告所犯二罪，即施用第一級毒品罪及施用
    第二級毒品罪，犯意各別，構成要件不同，應分論併罰。爰
    審酌被告施用毒品之犯行，在性質上乃屬對自我身心健康之
    自戕行為，尚未嚴重破壞社會秩序、侵害他人權益，然其前
    因施用毒品經送觀察、勒戒後，猶不思戒絕革除惡習，再為
    本件犯罪，顯未因前所受之觀察、勒戒而記取教訓，及被告
    犯後坦承犯行，態度良好，並其犯罪之動機、目的、手段等
    一切情狀，各量處如主文所示之刑，並定其應執行刑，以資
    懲儆。
四、扣案之第一級毒品海洛因六包（合計淨重拾點貳壹公克）、
    安非他命二包（合計淨重零點零伍伍公克、驗後剩零點零
    貳零肆公克），分屬毒品危害防制條例第二條第二項第一款
    所列之第一、二級毒品，不論屬於被告與否，均應依毒品危
    害防制條例第十八條第一項前段宣告沒收銷燬之。扣案海洛
    因空包裝袋六只（共重貳點柒公克）、安非他命包裝袋二
    只（共重零點肆肆伍公克）及安非他命吸食器二組均為被告
    所有且供施用毒品所用之物，亦據被告供承在卷，爰均依刑
    法第三十八條第一項第二款之規定，予以宣告沒收。
據上論斷，應依刑事訴訟法第二百七十三條之一第一項、第二百
九十九條第一項前段，毒品危害防制條例第十條第一項、第二項
、第十八條第一項前段，刑法第十一條前段、第五十一條第五款
前段、第三十八條第一項第二款，判決如主文。
本案經檢察官甲○○到庭執行職務。
中    華    民    國    96    年    3    月   　21    日
                        刑事第二庭  法  官  徐文瑞
以上正本證明與原本無異。
如不服本判決，應於判決送達後十日內向本院提出上訴狀（應附
繕本）。
                                    書記官   李佩珊
中　　華　　民　　國　　96　　年　　3 　　月　　22　　日
附錄法條：
毒品危害防制條例第10條
施用第一級毒品者，處六月以上五年以下有期徒刑。
施用第二級毒品者，處三年以下有期徒刑。
